【裁判字號】    90,毒抗,775
【裁判日期】    901011
【裁判案由】    毒品危害防制條例
【裁判全文】
臺灣高等法院刑事裁定                              九十年度毒抗字第七七五號
    抗  告  人
    即  被  告  甲○○
右抗告人因違反毒品危害防制條例案件，不服臺灣台北地方法院九十年度毒聲字第一
七一三號，中華民國九十年八月十三日第一審裁定（聲請案號：臺灣台北地方法院檢
察署九十年度聲戒字第三四四號），提起抗告，本院裁定如左：
    主    文
抗告駁回。
    理    由
一、原裁定意旨略以：被告甲○○前因施用第二級毒品安非他命案件，經臺灣台北地
    方法院以九十年度毒聲字第一０四六號裁定送臺灣台北看守所附設勒戒處所觀察
    、勒戒後，認有繼續施用毒品之傾向，有該所九十年七月二十四日函送之有繼續
    施用毒品傾向證明書附卷可稽，因而依檢察官之聲請，依毒品危害防制條例第二
    十條第二項規定，令入戒治處所施以強制戒治等語。
二、抗告意旨略以：抗告人即被告甲○○（以下簡稱被告）於九十年三月經採尿證實
    吸食二級毒品後，即對所犯之行為深具悔意，故於爾後之數月期間內，憑藉己身
    之決心與毅力斷絕毒癮，於九十年四月至六月間保護管束報到時所採驗之尿液即
    可證明，以法律觀點或醫學角度而言，被告當無繼續吸毒之傾向，爰請求酌情予
    以誠心悔過之人勉勵及寬恕之對待云云。
三、經查，被告前因違反麻醉藥品管理條例等案件，經定應執行有期徒刑五年九月，
    於八十七年九月三日入監服刑後，於八十九年七月二十六日假釋出監並付保護管
    束，至九十二年六月十日保護管束始期滿，此有台灣高等法院檢察署刑案紀錄簡
    覆表暨台灣台北地方法院檢察署檢察官執行保護管束指揮書影本一紙在卷可參（
    參偵查卷宗第二頁）。詎被告於保護管束期間中之九十年三月二十二日回溯九十
    六小時內，在台灣地區不詳地點施用第二級毒品安非他命，於九十年三月二十二
    日經台灣台北地方法院檢察署觀護人採集其尿液送驗結果，呈甲基安非他命陽性
    反應，有台灣台北地方法院檢察署受保護管束人尿液檢體監管紀錄表二紙、台灣
    尖端先進生技醫藥股份有限公司濫用藥物檢驗中心於九十年四月三日出具之管藥
    認可字第００一號濫用藥物尿液檢驗報告一紙附卷可稽（參偵查卷宗第三頁至第
    五頁），被告於九十年三月二十二日回溯九十六小時內在不詳地點施用第二級毒
    品安非他命之犯行，堪以認定。原審於九十年五月十七日以九十年度毒聲字第一
    ０四六號裁定送勒戒處所觀察、勒戒後，認有繼續施用毒品之傾向，亦有台灣台
    北看守所附設勒戒處所於九十年七月二十四日出具之有無繼續施用毒品傾向證明
    書一紙附卷足參（參偵查卷宗第十七頁），原審因依毒品危害防制條例第二十條
    第二項規定，裁定令入戒治處所，施以強制戒治，核無不合。被告空言主張其已
    無繼續施用毒品傾向，提起抗告，為無理由，應予駁回。
據上論斷，應依刑事訴訟法第四百十二條，裁定如主文。
中      華      民      國    九十      年      十      月    十一      日
                            台灣高等法院刑事第十五庭
                                審判長法  官  房  阿  生
                                      法  官  雷  元  結
                                      法  官  鄧  振  球
右正本證明與原本無異。
不得再抗告。
                                      書記官  洪  秋  帆
中      華      民      國    九十      年      十      月    十二      日


司法院資訊處製作；財團法人民間司法改革基金會備份。
